# 关于股份支付约定相关的股权回购条款中金融负债的确定问题

提问人：wx_5ed465f72489 时间：2022-12-14 10:13:49
陈老师您好，有以下问题咨询您
1 、某拟上市公司推行股权激励计划，约定如果多少年后，公司利润达到多少，并成功上市，员工可享受以现在 1 元每股价格为定价的股东权利，限售期(上市后三年)
2 、该计划同时约定，如三年后不能达到规定利润，且不能上市，则该拟上市公司按该 1 元价格每年*10%的标准回购上述股份
3 、我的疑惑是：
（ 1 ）对于股权激励部分形成的股份支付可以直接确认费用，资本公积
（ 2 ）对于该拟上市公司回购计划对应的负债是否需要同时确认，即是否在会计处理上需要做如下处理：
授予日：
借：管理费用 10 假设
贷：资本公积 10 假设
员工交钱日
借：银行存款 1
贷：股本 1
同时：
借：库存股 1
借：资本公积 差额
贷：其他应付款 1*（1+10%）^n

回答人：chenyiwei
是。对回购义务相关负债可参照《企业会计准则解释第 7 号》第五条规定予以确认和计量，包括在回购义务存续期间内按约定利率计提利息。计提的利息应计入当期损益（财务费用——利息支出）。